臺灣高雄地方法院刑事判決　　　　　　　94年度易字第1009號
公　訴　人　臺灣高雄地方法院檢察署檢察官
被　　　告　甲○○
上列被告因違反商標法案件，經檢察官聲請簡易判決處刑（93年
度偵字第17686 號、第17687 號），本院認為不得逕以簡易判決
處刑（94年度簡字第981 號），改依通常程序審理後，判決如下
：
    主  文
甲○○無罪。
    理  由
一、公訴意旨略以：被告甲○○係位高雄市苓雅區○○○路21號
    「遠東百貨公司高雄分公司」2 樓「BURBERRY」專櫃（下稱
    遠東百貨公司BURBERRY專櫃）及高雄市前金區○○○路533
    號「東京海渡國際精品股份有限公司」（下稱東京海渡公司
    ）之負責人，其明知「拜布里BURBERRY」之商標名稱圖樣，
    係英商拜布里公司（下稱拜布里公司）向我國經濟部中央標
    準局（現改制為智慧財產局）申請註冊取得商標專用權，指
    定使用於各種衣服、褲子、Ｔ恤、圍巾、皮帶、襪子、帽子
    、鞋及應屬本類之其他一切商品，均在專用期間內，任何人
    未經該商標專用權人之同意或授權，不得於同一商品或類似
    商品，使用相同或近似於此等註冊商標商品，且上開拜布里
    公司所生產之衣服、Ｔ恤、褲子等物，在國內外市場行銷多
    年，品質著有信譽，為相關消費大眾所共知之商品，亦明知
    其在遠東百貨公司BURBERRY專櫃及東京海渡公司店內所陳列
    販售之服飾，係未得前開專用權人同意而擅自於同一商品使
    用相同於上開專用權人註冊商標之仿冒商品，竟基於意圖欺
    騙他人而販賣前開商品之概括犯意，未經該商標專用權人之
    同意或授權，自民國93年2 月間起至同年7 月21日止，先以
    每件新臺幣（下同）1,000 元之價格，自日本進口仿冒之BU
    RBERRY牌衣飾，再以每件3,580 元之價格，將販入之仿冒商
    品，分別僱用不知情之劉美金、趙美美（受雇於大遠百BURB
    ERRY專櫃，另為不起訴處分）及王耀平、吳榮福（受雇於東
    京海渡公司，另為不起訴處分）在前開店內販賣予不特定顧
    客牟利。嗣於93年7 月21日16時、17時許，為警在上開二處
    店內當場查獲，並扣得其所有之仿冒BURBERRY商標吊示牌8
    只及所販售仿冒BURBERRY商標衣飾留底發票副本2 捲等語，
    因認被告涉犯商標法第82條、第81條第1 款之明知為未得商
    標權人同意，於同一商品，使用相同之註冊商標之商品而販
    賣罪嫌。
二、按犯罪事實應依證據認定之，無證據不得認定犯罪事實；又
    不能證明被告犯罪者，應諭知無罪之判決，刑事訴訟法第15
    4 條第2 項及第301 條第1 項分別定有明文。又認定不利被
    告之事實，須依積極證據，苟積極證據不足為不利於被告事
    實之認定時，即應為有利於被告之認定，更不必有何有利之
    證據；而所謂「積極證據足以為不利被告事實之認定」，係
    指據為訴訟上證明之全盤證據資料，在客觀上已達於通常一
    般之人均不致於有所懷疑，而得確信被告確曾犯罪之程度，
    若未達此一程度，而有合理懷疑之存在時，即無從為有罪之
    認定，最高法院30年上字第816 號及76年台上字4986號分別
    著有判例可資參照。再者，檢察官對於起訴之犯罪事實，仍
    應負提出證據及說服之實質舉證責任。倘其所提出之證據，
    不足為被告有罪之積極證明，或其指出證明之方法，無從說
    服法院以形成被告有罪之心證，基於無罪推定之原則，自應
    為被告無罪判決之諭知（最高法院92年度台上字第128 號判
    例意旨參考）。
三、本件公訴人認被告甲○○涉有明知為未得商標權人同意，於
    同一商品，使用相同之註冊商標之商品而販賣罪嫌，無非以
    鑑定人詹仕榮之證詞、經濟部智慧財產局商標資料檢索表1
    紙、保護品牌真偽報告1 份、扣案之吊示牌8 張、統一發票
    2 捲為其主要論據。
四、訊據被告固不否認其係遠東公司高雄分公司2 樓「BURBERRY
    」專櫃及東京海渡公司之負責人，且知悉「BURBERRY」係英
    商拜布里公司向我國經濟部智慧財產局申請註冊而取得商標
    專用權之圖樣，且自93年2 月間起至同年7 月間，以每件1,
    000 元之價格，自日本進口使用「BURBERRY」商標圖樣之服
    飾後，在上開「BURBERRY」專櫃及東京海渡公司，以每件3,
    580 元之價格，販賣不特定人牟利等事實，惟堅詞否認有何
    意圖欺騙他人而販賣未得商標權人同意，於同一商品，使用
    相同之註冊商標之商品之犯行，辯稱：伊自日本輸入「BURB
    ERRY」品牌之皮件、皮包、鞋子至臺灣販售，已有十多年之
    時間，所輸入之商品均係向日本合法授權之廠商HARMONY CO
    MPANY 購買進口，係屬平行輸入，並無侵害英商拜布里公司
    商標專用權之問題，而伊向HARMONY COMPANY 輸入使用「BU
    RBERRY」商標圖樣之衣服，次數不多，且於進口時，均依法
    向海關申報係進口「BURBERRY」品牌之服飾，不可能係屬仿
    冒商品。另由於英商拜布里公司在臺灣之代理商多次派人至
    其遠東百貨公司2 樓「BURBERRY」專櫃及東京海渡公司查訪
    ，若伊確有販賣仿冒BURBERRY服飾之行為，自不可能將仿冒
    商品出售予前來查訪之人員，供為日後對其不利之證據，是
    鑑定人據以鑑定之仿冒衣服2 件，是否確係伊經營之「BURB
    ERRY」專櫃或東京海渡公司所販售，即非無疑。況且，英商
    拜布里公司就「BURBERRY」商標圖案有關之產品，種類繁多
    ，印製使用之商標圖樣，其格式、字樣、線條、大小，亦非
    一致，若非相關之專業人士，實無法辨認其真偽，因此伊雖
    從事進口輸入BURBERRY之皮件、皮包等商品十多年，亦無法
    清楚辨認商品究係真品，抑或仿冒品，且伊與日商HARMONY
    COMPANY 交易十多年，當然信賴日商HARMONY COMPANY 出售
    交付之商品，均屬真品，不可能一一查驗輸入之商品中是否
    混有仿冒品，因此伊自無違反商標法之故意可言等語。
五、經查：
  (一)被告係位高雄市苓雅區○○○路21號遠東百貨公司高雄分公
    司2 樓「BURBERRY」專櫃及高雄市前金區○○○路533 號東
    京海渡公司之負責人，而附表所示之商標圖樣，均係英商拜
    布里公司向我國經濟部智慧財產局申請註冊取得之商標專用
    權，於附表所示之專用期限內，就所指定之專用商品，取得
    商標專用權之商標圖樣，且現均仍在商標專用期限內等情，
    業據被告自承在卷，核與證人即東京海渡公司經理吳榮福、
    店員王耀平、遠東百貨公司「BURBERRY」專櫃職員劉美金、
    趙美美證述情節相符，並有遠東百貨公司專櫃合約書3 份、
    中華民國商標註冊證2 紙，以及經濟部智慧財產局商標檢索
    資料、切結書、千聚實業有限公司名片各1 紙附卷可稽，而
    堪認定。
  (二)被告係以喜喜貿易有限公司名義向日商HARMONY COMPANY 進
    口使用「BURBERRY」商標圖樣之手提袋、皮包、零錢包、名
    片夾、服飾等商品入境臺灣地區販賣，並以喜喜貿易有限公
    司名義與遠東百貨公司簽訂專櫃合約書，在遠東百貨公司高
    雄分公司2 樓設置專櫃販賣相關商品，此有遠東百貨公司專
    櫃合約書3 份、進口報單20份、臺中商業銀行匯款收據13紙
    在卷可參。又廠商輸入商品入境臺灣地區時，若據實向海關
    申報輸入進口之商品係「BURBERRY」品牌，將課予較重之進
    口關稅，因此一般販賣仿冒品者，為圖賺取利潤，通常均不
    會誠實申報所進口之商品品牌等情，則據證人即高雄市政府
    警察局楠梓分局警員徐壬祥到庭結稱屬實，觀諸被告提出之
    進口報單20份，均註明輸入商品之品牌為「BURBERRY」，若
    被告果真係輸入仿冒商品入境臺灣地區販售，應不致如此明
    目張膽，在報關時即註明輸入之商品品牌，毫不畏懼海關人
    員開櫃查驗，且被告輸入仿冒商品販賣之目的，即在獲取暴
    利，又豈會據實陳報輸入之商品係「BURBERRY」品牌，致使
    自身遭受課予重稅不利益之理！
  (三)警方於93年7 月21日，分別搜索位於高雄市苓雅區○○○路
    21號之遠東百貨公司高雄分公司2 樓「BURBERRY」專櫃及位
    於高雄市前金區○○○路533 號之東京海渡公司時，店內陳
    列販售之「BURBERRY」商品，均係真品，而無仿冒品等情，
    亦據證人徐壬祥證述明確，並有高雄市政府警察局苓雅分局
    搜索筆錄及扣押物品目錄表各2 份附卷可證，參酌被告辯稱
    ：其進口輸入臺灣地區販賣之商品，均係向同一日商購買等
    語，堪認日商HARMONY COMPANY 確曾長期提供使用「BURBER
    RY」商標圖案之真品，供被告輸入販賣。
  (四)又警方於當日在東京海渡公司扣得之「BURBERRY」吊示牌8
    只，雖經鑑定人即BURBERRY知識產權部亞太區經理詹仕榮出
    具保護品牌真偽報告，以扣案之「BURBERRY」吊示牌之「BU
    RBERRY字體顏色是錯的」、「BURBERRY字體大小是錯的」、
    「BURBERRY格子圖案不正確」、「產品編碼不正確」為由，
    認扣案之「BURBERRY」吊示牌均非真正，此有保護品牌真偽
    報告1 份在卷可佐。然觀諸該保護品牌真偽報告，對於鑑定
    人具有何種專業智識及經驗，且係以何種科學方法或技術，
    據以鑑別判斷扣案之吊示牌並非真正，未為任何隻字片語之
    記載，以致全鑑定報告全然欠缺檢驗其正確性之機會，雖被
    告未以該份鑑定報告，並非依刑事訴訟法第208 之規定，經
    檢察官或法院之囑託而為，而爭執該份鑑定報告之證據能力
    （見本院準備程序筆錄）。惟因被告與英商拜布里公司在臺
    灣之代理商，同時販售「BURBERRY」商品，彼此具有生意競
    爭之衝突與利害關係，而鑑定人詹仕榮又係受拜布里公司在
    臺灣代理商之託，協同取締，而與被告處於緊張對立之關係
    ，其所為之鑑定，既未滿足鑑定報告應有之形式要求，本即
    不得作為被告不利事實認定之依據。況且，依前開鑑定報告
    之記載：「意見：附帶照片中之吊牌全是假的」等語，堪認
    鑑定人詹仕榮所為之鑑定，僅係依憑照片所下之判斷，並非
    根據實際物品之觀察而為。由於同一物品之實際情況，將因
    拍攝之角度、光線、距離之不同，致使在照片中所呈現之大
    小及色彩，有所差異，而警卷所附之扣案「BURBERRY」吊示
    牌照片8 幀，均係警方扣得之8 只「BURBERRY」吊示牌之翻
    拍照片，並無其他可資比較對照之真品存在，鑑定人詹仕榮
    未說明正確之字體顏色、字體大小、格子圖案及產品編號為
    何之情況下，逕單憑照片內容，即認扣案之吊示牌中BURBER
    RY之字體顏色、字體大小、格子圖案與真品不符，自嫌率斷
    ，而不足據以認定扣案之吊示牌8 只確屬仿冒。
  (五)另告訴代理人丙○○提供扣案之使用「BURBERRY」商標圖樣
    米黃色衣服2 件，並亦經鑑定人詹仕榮出具保護品牌真偽報
    告，並到庭證稱表示：該2 件衣服係伊於93年7 月11日，分
    別在遠東百貨公司2 樓「BURBERRY」專櫃及東京海渡公司所
    購得，且該2 件衣服均屬仿冒品等語明確，有保護品牌真偽
    報告及93年10月28日偵訊筆錄各1 份在卷可攷。惟鑑定人詹
    仕榮係受英商拜布里公司在臺灣之代理商之託，前往查訪被
    告所經營之遠東百貨公司2 樓「BURBERRY」專櫃及東京海渡
    公司，並在上開店內購買衣服，自行鑑定等情，亦據鑑定人
    詹仕榮自承在卷，則鑑定人詹仕榮既然係為商拜布里公司在
    臺灣地區之代理商之利益為鑑定，其所為之鑑定是否客觀、
    公正，即值懷疑。且該鑑定報告僅略稱：「項領標籤不正確
    、洗衣標籤不正確、吊牌是假的」等語，即判定該2 件衣服
    係屬仿冒品，不僅對於鑑定人具有何種專業智識及經驗，係
    以何種科學方法或技術，進行鑑定，而該2 件衣服之項領、
    洗衣標籤與吊牌究與真品有何不符之處，均未為任何之說明
    ，鑑定過程及內容，不僅粗糙，且有恣意之嫌，自不足為被
    告不利認定之基礎。
  (六)雖鑑定人詹仕榮就何以認定該2 件衣服係屬仿冒品，提出使
    用「BURBERRY」商標圖樣之淺藍色服1 件，作為比較基礎，
    而證稱表示：該2 件米黃色之仿冒品與真品有下列幾點不同
    ，第1 點，衣領部分有標示MADE IN HONGKONG，仿冒品沒有
    識別國；第2 點，真品格子清晰，仿冒品比較模糊；第3 點
    ，衣服裡面的洗標大小、使用材質不同，內容的書寫方式也
    不同；第4 點，吊牌也不一樣，真品上有馬的標示，仿冒品
    沒有；第5 點，吊牌線有一塑膠圓形環扣，而仿冒品之吊牌
    沒有環扣。且兩者材質都是棉質，但真品觸感比較精細等語
    （見第93年度偵字第17686 號偵查卷第31頁）。然仔細對照
    比較該2 件米黃色衣服及1 件淺藍色衣服，可以發現該扣案
    之米黃色衣服2 件，其中1 件係無袖背心，另1 件則係T 恤
    ，而該淺藍色衣服則係T 恤，3 件衣服上之格子紋路，均不
    一致，且所謂是否清晰，不過是格子線條是否緊密所呈現之
    效果而已，線條愈緊密，則呈現之視覺效果即愈清晰，由於
    米黃色T 恤上之格子線條較疏，以致於視覺上，格子圖案即
    較模糊，而米黃色無袖背心與淺藍色T 恤線條緊密度相當，
    以致該2 件衣服之格子圖案，在外觀上均屬清晰，而難以據
    此辨別該2 件米黃色衣服與淺藍色衣服，確有不同。又英商
    拜布里公司所生產製造之衣服，並未統一規制線條之緊密程
    度，此觀被告提出之「BURBERRY」商品目錄卷宗1 本內之衣
    服照片，即屬明瞭，是格子圖案是否清晰，應非判斷是否係
    屬仿冒商標之標準，而為單純之衣服設計問題，鑑定人詹仕
    榮以此為由，認定該2 件米黃色衣服係屬仿冒品，自有未合
    。再警方在東京海渡公司扣得之吊示牌8 只，除其中1 只印
    有馬之圖示，其餘均無，且8 只吊示牌中，除1 只沒有環扣
    外，其餘均有環扣，鑑定人詹仕榮在鑑定上開8 只吊示牌時
    ，並未區別該8 只吊示牌是否有馬之圖示及是否有環扣，而
    異其鑑定結論，卻將是否有馬之圖示以及是否有環扣，作為
    認定該2 件米黃色衣服是否仿冒品之標準，亦屬可議。又以
    手觸摸該2 件米黃色衣服及1 件淺藍色衣服，感覺雖非完全
    一致，但亦無明顯之差別，自無所謂何者較精細之問題，而
    衣服內之洗標雖有大小及書寫方式之不同，但以目視或觸摸
    ，均無法認定材質，有何不同，是鑑定人詹仕榮如何得出淺
    藍色衣服觸感比較精細，且衣服內之洗標材質不同於米黃色
    衣服之結論，亦令人費解。另依被告提出之「BURBERRY」商
    品目錄卷宗之照片顯示，大陸地區產製之「BURBERRY」服飾
    ，衣領並未標示MADE IN CHINA ，則公訴人既未提出英商拜
    布里公司對於不同國家產製之「BURBERRY」衣服，均統一規
    定應在衣領印製出產地之相關證明，自亦無法以該2 件米黃
    色衣服上之衣領未標示出產地，即為仿冒品之認定。綜上，
    鑑定人詹仕榮之鑑定結論，僅係單純將該淺藍色衣服與該2
    件米黃色衣服，予以比較後，將米黃色衣服不同於淺藍色衣
    服之處，予以挑出，即斷定該2 件米黃色衣服係屬仿冒品，
    惟鑑定人既未舉證說明何以認定該淺藍色衣服即屬真品之理
    由，其逕自以米黃色衣服與淺藍色衣服有不同，遽認米黃色
    衣服係屬仿冒，尚嫌速斷。況且，鑑定人既未證明英商拜布
    里公司就產製之BURBERRY衣服，是否需在衣領或其他地方標
    示產地，商品條紋之密度如何，衣服內之洗標大小及書寫內
    容，吊牌之長短、是否需印有馬圖案，以及是否需有環扣等
    事項，均有標準一致之規範與管制，是否任何使用「BURBER
    RY」商標圖樣之衣服，只要與該淺藍色衣服有所不同者，即
    屬仿冒品？若同樣使用「BURBERRY」商標圖樣之衣服真品，
    可能因視覺效果、天候變化、當地環境或工廠品質管制不齊
    等種種因素，以致不同款式或樣式之衣服間，均可能存有差
    異，則鑑定人以單一之淺藍色衣服款式為基礎，認定與該衣
    服有所不同之米黃色衣服即屬仿冒品，自難令人信服。
  (七)退步言之，縱認該2 件確屬仿冒品，除鑑定人詹仕榮之證詞
    外，並無任何證據足以證明該2 件米黃色衣服確係由被告所
    經營之遠東百貨公司「BURBERRY」專櫃或東京海渡公司所販
    出。雖檢察官曾於偵查中命告訴代理人丙○○比對該米黃色
    衣服2 件上之吊示牌之電腦碼，與93年7 月21日在東京海渡
    公司扣得之8 只吊示牌是否一致，經告訴代理人丙○○比對
    結果係屬一致等情，固據93年12月28日偵訊筆錄記載明確，
    然比較對照扣案之8 只吊示牌上之電腦碼，均不相同，足見
    吊示牌上之電腦碼並不足以特定係由何商店所販售，縱然其
    中1 只比對結果，確與米黃色衣服上之吊示牌一致，亦不當
    然代表係被告所經營之東京海渡公司或遠東百貨公司之「BU
    RBERRY」專櫃所出售，是該2 件衣服是否確係被告所販賣，
    即尚有可疑，自無法以該2 件米黃色衣服係屬仿冒品，遽認
    被告涉犯違反商標法之犯行。
  (八)又拜布里公司在臺灣地區之代理商曾於92年11月初某日、93
    年1 月2 日及同年7 月11日，先後3 次率隊前往被告所經營
    之遠東百貨公司2 樓「BURBERRY」專櫃及東京海渡公司查訪
    ，並於同年7 月11日，協同鑑定人詹仕榮分別在遠東百貨公
    司2 樓「BURBERRY」專櫃及東京海渡公司，各購買1 件使用
    「BURBERRY」商標圖樣之衣服等情，此經證人詹仕榮到庭證
    述明確，並有被告提供之監視翻拍照片15幀附卷足憑，而依
    監視翻拍照片所示，臺灣地區之代理商每次前往之查訪人員
    ，均有一定之陣容，極易引人注意，被告自不可能對於拜布
    里公司在臺灣之代理商，已經密切關注其所經營之商店是否
    販售仿冒「BURBERRY」商品乙事，毫無所悉，則臺灣地區代
    理商之查訪行為既然已引起被告之警惕，若被告果真明知該
    米黃色服飾2 件，係仿冒「BURBERRY」圖樣之商品，自不可
    能肆無忌憚在遠東百貨公司2 樓「BURBERRY」專櫃及東京海
    渡公司店內公然陳列販售，使拜布里公司在臺灣之代理人有
    前往取締、蒐證之機會。另依前揭臺中商業銀行匯款收據13
    紙之記載，被告每次匯款予日商之金額，大都在日幣1千 萬
    元以上，更有單月匯款3 次以上之紀錄，足見被告與日商HA
    RMONY COMPANY 間之交易，次數相當頻繁，金額亦相當龐大
    ，而被告於93年7 月21日在遠東百貨公司2 樓「BURBERRY」
    專櫃及東京海渡公司所陳列販售之BURBERRY商品均係真品乙
    節，已如前述，則以被告長期與同一日商交易，輸入「BURB
    ERRY」相關商品入境臺灣地區販售，自可期待日商所交付之
    貨物，均屬真品，而未特別查驗，是縱認該2 件米黃色衣服
    確係仿冒品，且係被告所經營之商店所販出，亦難認被告對
    該2 件米黃色衣服係屬仿冒品乙節，有所認識，而具有欺騙
    他人或行使仿冒商標圖樣之故意。
  (九)至於警方在遠東百貨公司及東京海渡公司扣得千聚實業有限
    公司吊牌167 只、業績表8 份、排班表8 張、統一發票2 捲
    ，僅能證明被告分別在遠東百貨公司及東京海渡公司販賣使
    用「BURBERRY」圖樣商品之事實而已，均不足以證明被告曾
    有販賣仿冒商品之行為。
  (十)綜上所述，被告辯稱其店內販賣之「BURBERRY」商品，均係
    向日商HARMONY COMPANY 所進口輸入等語，有進口報單20份
    、臺中商業銀行匯款收據13紙在卷可證，而被告所輸入販賣
    之「BURBERRY」商品，其價格與真品一致，除經被告供承在
    卷外，並經告訴人代理人丙○○陳述屬實，足認被告辯稱：
    日商HARMONY COMPANY 販售予伊之「BURBERRY」商品，均屬
    真品，縱有部分商品並非真正，因伊長期與該日商合作，當
    可信賴該日商出售商品之真正，且其與該日商間之交易次數
    頻繁，進口商品種類、數量繁多，不可能一一查驗等語，確
    屬實情，而公訴人所舉之證據方法，尚不足說服本院形成被
    告確曾販賣仿冒商品之有罪心證，揆諸前揭判例意旨，現存
    之證據既然不足為不利於被告事實之認定，即應為被告有利
    之認定，依法自應為被告無罪之諭知。
據上論斷，應依刑事訴訟法第452 條、第301 條第1 項，判決如
主文。
本案經檢察官乙○○到庭執行職務。
中　　華　　民　　國　　94　　年　　10　　月　　26　　日
                  刑事第十庭  審判長法  官  徐美麗
                                    法　官  莊珮吟
                                    法　官  高增泓
以上正本證明與原本無異。
如不服本判決，應於判決送達後10日內，向本院提出上訴狀。
中　　華　　民　　國　　94　　年　　10　　月　　26　　日
                                    書記官  林慧芬
附表：
┌──┬────┬────┬────┬────┬──────────┐
│編號│商標圖樣│商標權人│專用期限│註冊號數│  專用商品          │
├──┼────┼────┼────┼────┼──────────┤
│ 1  │如附圖1 │英商布拜│89年6 月│第906192│衣服、背心、毛衣、針│
│    │        │里公司  │16日起至│號      │織杉、襯衫、T 恤、西│
│    │        │        │99年9 月│        │服、套裝、洋裝、禮服│
│    │        │        │15日    │        │、大衣、披肩、斗蓬、│
│    │        │        │        │        │運動服、風衣、雨衣、│
│    │        │        │        │        │夾克、休閒服、鞋子、│
│    │        │        │        │        │涼鞋、拖鞋、皮鞋、高│
│    │        │        │        │        │跟鞋、馬靴、休閒鞋、│
│    │        │        │        │        │有邊帽、無邊帽、圍巾│
│    │        │        │        │        │、頭巾、領巾、絲巾、│
│    │        │        │        │        │領帶、領結、襪子、褲│
│    │        │        │        │        │襪、絲襪、毛襪、棉襪│
│    │        │        │        │        │、服飾用、禦寒用手套│
│    │        │        │        │        │、腰帶、布製服飾用腰│
│    │        │        │        │        │帶、服飾用皮帶。    │
├──┼────┼────┼────┼────┼──────────┤
│ 2  │如附圖2 │英商布拜│90年9 月│第958629│衣服、雨衣、男襯衫、│
│    │        │里斯公司│1 日起至│號      │休閒外套休閒杉、女襯│
│    │        │        │94年4 月│        │衫、洋裝、睡衣、針織│
│    │        │        │15日止  │        │衣服、T 恤、褲子、西│
│    │        │        │        │        │裝、裙子、外套、內衣│
│    │        │        │        │        │、靴鞋、襪子、綁腿、│
│    │        │        │        │        │圍巾、頭巾、冠帽、禦│
│    │        │        │        │        │寒用耳罩、衣服櫬裡、│
│    │        │        │        │        │運動裝、運動鞋、田徑│
│    │        │        │        │        │服、領帶、服飾用皮帶│
│    │        │        │        │        │、絲巾、披風、披肩、│
│    │        │        │        │        │服飾用手套。        │
├──┼────┼────┼────┼────┼──────────┤
│ 3  │如附圖3 │英商布拜│63年12月│第74816 │各種套裝、夾克、外套│
│    │        │里公司  │1 日起至│號      │、短褲、雨衣及襯衫。│
│    │        │        │104年2月│        │                    │
│    │        │        │28日    │        │                    │
└──┴────┴────┴────┴────┴──────────┘
